臺灣高雄地方法院刑事判決　　　　　110年度審交易字第779號
公　訴　人　臺灣高雄地方檢察署檢察官
被　　　告　林水印



　
上列被告因公共危險案件，經檢察官提起公訴（110 年度偵字第
00000 號），因被告就被訴事實為有罪之陳述，經本院告知簡式
審判程序之旨，並聽取被告與公訴人之意見後，改依簡式審判程
序審理，判決如下：
    主  文
林水印犯不能安全駕駛動力交通工具罪，累犯，處有期徒刑柒月
。
    事  實
一、林水印於民國110年8月30日12時許，在高雄市大寮區包公廟
    附近某餐飲店內食用摻有酒精之雞湯後，明知吐氣所含酒精
    濃度達每公升0.25毫克以上者，不得駕駛動力交通工具，仍
    於同日14時30分許，在呼氣酒精濃度已逾上開標準之情形下
    ，基於服用酒類不能安全駕駛動力交通工具而駕駛之犯意，
    騎乘屬於動力交通工具之車牌號碼000-000 號普通重型機車
    行駛於道路。嗣於同日17時25分許，行經高雄市○○區○○
    ○路00號對面時，因面有酒容、行車狀態不穩而為警攔檢，
    經警於同日17時30分許對其進行呼氣酒精測試，測得其吐氣
    所含酒精濃度達每公升0.65毫克，而查悉上情。
二、案經高雄市政府警察局鳳山分局報告臺灣高雄地方檢察署檢
    察官偵查起訴。
    理  由
一、本件被告林水印所犯係死刑、無期徒刑、最輕本刑為3 年以
    上有期徒刑以外之罪，其於準備程序進行中，就被訴事實為
    有罪之陳述，經本院告知簡式審判程序之旨，並聽取當事人
    之意見後，認無不得或不宜改依簡式審判程序進行之情形，
    爰依刑事訴訟法第273 條之1第1項規定，裁定本件進行簡式
    審判程序。又本件卷內之證據資料，依同法第273條之2規定
    ，不受同法第159條第1項關於傳聞法則規定之限制，依法均
    有證據能力，合先敘明。
二、上開犯罪事實，業據被告於警偵詢及本院審理時均坦承不諱
    （見警卷第4-7 頁、偵卷第17-19頁，本院卷第25、37頁)，
    並有酒精濃度測試報告、財團法人台灣商品檢測驗證中心呼
    氣酒精測試器檢定合格證書、公路監理電子閘門、車輛詳細
    資料報表各1 份、高雄市政府警察局舉發違反道路交通管理
    事件通知單2張在卷可稽（見警卷第10-12、22-23頁)，足認
    被告前揭任意性自白與事實相符，堪予採信。綜上，本案事
    證明確，被告上開犯行應堪認定。
三、論罪：
(一)核被告所為，係犯刑法第185條之3第1項第1款之不能安全駕
    駛動力交通工具罪。
(二)刑之加重事由：
  1.被告前因酒後駕車公共危險案件，經本院以107 年度交簡字
    第2370號判處有期徒刑6 月確定，於108年5月24日執行完畢
    情事，有臺灣高等法院被告前案紀錄表在卷可查（見前科卷
    ），其於有期徒刑執行完畢後5 年以內，故意再犯本件有期
    徒刑以上之罪，為累犯。
  2.至於司法院釋字第775號 解釋，依其解釋文及理由意旨，係
    指構成累犯者，不分情節，一律加重最低本刑，於不符合刑
    法第59條所定要件之情形下，致生行為人所受之刑罰超過其
    所應負擔罪責之個案，不符罪刑相當原則、比例原則，於此
    範圍內，在刑法第47條第1 項修正前，為避免發生上述罪刑
    不相當的情形，法院就該個案應裁量是否加重最低本刑；依
    此，該解釋係指個案應量處最低法定刑、又無法適用刑法第
    59條規定減輕之情形，法院應依此解釋意旨裁量不予加重最
    低本刑（最高法院108度台上字第338號判決意旨參照）。茲
    審酌被告前罪乃違犯酒後駕車之公共危險案件，與本案所違
    犯之罪質相同，且於5 年內再故意違犯本件公共危險罪，足
    認被告具有特別惡性及反覆犯罪之情，且對於刑罰之反應力
    薄弱，且無司法院大法官釋字第775 號解釋「應量處最低法
    定刑，否則將違罪刑相當，卻無法適用刑法第59條在內減輕
    規定之情形」，自應依刑法第47條第1 項規定，加重其刑。
四、爰審酌被告明知酒後駕車為極度危險之行為，對於駕駛人自
    身及其他道路使用者之生命、身體、財產均生重大危害，且
    其前已有5 次因酒駕之公共危險案件經法院判刑及執行（累
    犯部分不予重複評價），對於酒駕行為之危險性自無不知之
    理，猶仍率爾於酒後騎車上路，再犯本案（係屬第6 次酒駕
    ），足認其仍心存僥倖，實有不該；惟念及其犯後坦承犯行
    、態度尚可，所騎乘為普通重型機車，尚未肇事導致他人實
    質危害，本件所測得之吐氣所含酒精濃度為每公升0.65毫克
    ，兼衡其於本院自陳高職畢業之智識程度，目前另案（酒駕
    案件）在監執行，入監前職業為電焊工，每月收入約新臺幣
    3萬元，離婚、1名小孩之家庭生活經濟狀況（見本院卷第39
    頁）等一切情狀，量處如主文所示之刑。
據上論斷，應依刑事訴訟法第273 條之1第1項、第299條第1項前
段，刑法第185條之3第1項第1款、第47條第1項，刑法施行法第1
條之1第1項，判決如主文。
本案經檢察官宋文宏提起公訴，檢察官王勢豪到庭執行職務。
中    華    民    國   110    年    10    月    28    日
                  刑事第五庭    法  官  黃蕙芳
以上正本證明與原本無異。
如不服本判決應於收受送達後20日內向本院提出上訴書狀，並應
敘述具體理由；如未敘述上訴理由者，應於上訴期間屆滿後20日
內向本院補提理由書（均須按他造當事人之人數附繕本）「切勿
逕送上級法院」。
因疫情而遲誤不變期間，得向法院聲請回復原狀。
中    華    民    國   110    年    10    月    28    日
                                書記官  陳惠玲
 
附錄本案論罪科刑法條：
《刑法第185條之3第1項第1款》
駕駛動力交通工具而有下列情形之一者，處2年以下有期徒刑，
得併科20萬元以下罰金：
一、吐氣所含酒精濃度達每公升零點二五毫克或血液中酒精濃度
    達百分之零點零五以上。